臺灣新北地方法院民事判決　　　　　　 110年度勞小字第63號
原　　　告　梁崇民　
被　　　告　陳順孝　
訴訟代理人　陳逸帆律師
上列當事人間請求請求損害賠償事件，經本院於民國110年9月14
日言詞辯論終結，判決如下：
    主  文
原告之訴駁回。
訴訟費用新台幣壹仟元由原告負擔。
    事實及理由
壹、程序上理由
    按訴狀送達後，原告不得將原訴變更或追加他訴，但擴張或
    減縮應受判決事項之聲明者，不在此限，民事訴訟法第255
    條第1 項第3 款定有明文。查，本件原告起訴時，訴之聲明
    原為：「一、被告違失造成損害，應協助回復原狀並賠償原
    告新臺幣（下同）99,000元，年息5 ％，自訴狀送達翌日起
    算至清償日止」等語（見本院卷第9頁）。嗣於本院民國110
    年9月14日言詞辯論程序中將訴之聲明變更為：「一、被告
    應給付原告9萬9000元，及自起訴狀繕本送達翌日起至清償
    日止，按年息百分之5計算之利息」（見本院卷第149頁）。
    經核原告所為訴之變更與前揭法條規定並無不合，應予准許
    。
貳、實體上理由
一、原告主張：
(一)101年1月4日教師法第14-1條、101年9月4日教師法施行細則
    第16條以及103年6月18日教師法第14條規定：解聘教師、停
    聘教師必須經一、二、三級「教師評審委員會決議」，並報
    經主管教育行政機關「核准後生效」，上開細則對照表特別
    指出：教師法第14條、14-1條只保留解聘、停聘、不續聘之
    定義，因為解聘、停聘、不續聘之事由、規定程序已明定於
    上開教師法。
(二)被告執行公法事務，為受託公務員，明知106年1月報教育部
    核准解聘之前及106年3月報教育部核准停聘之前，應依上開
    「規定程序」與全人教育課程中心召開合聘教師評審委員會
    決議，並應給予原告陳述意見機會（行政程序法第36、39、
    102條規定參照，被告卻沒有依法定程序召開教評會，故意
    違反法律保留、信賴保護、正當法律程序，與性別平等委員
    會（23人未依法調查）共同加速誣陷，對原告構成侵權行為
    。
(三)被告違失對「法治國」、「法秩序」、「法信心」、國家教
    授之工作權（終身不得任教）、人格權、講學權（臺師大教
    職訴訟中）、才華潛能、社會地位、名譽榮耀、兩岸關係、
    歐盟研究造成萬劫不復之損害。被告違法執法、製造仇恨、
    激化對立，應予賠償，並協助原告回聘、重返名譽榮耀，恢
    復原告寬容和解、建構和平、捐贈奉獻之能力。
(四)被告明知違反正當法律程序，卻欺騙法官其正當程序已被保
    障，110年5月14日輔校秘字第1100009106號函參照，教師評
    審委員會仿司法制度設三級，上級固可糾正下級，惟一、二
    級仍經遵守正當法律程序，輔大性平會，教評會不依規定程
    序移送管轄，召開會議，加速誣陷甚明，被告欺騙法官，應
    予賠償，溯法回聘。
(五)聲明：被告賠償9萬9000元及自起訴狀繕本送達翌日起算至
    清償日止按年息百分之五計算之利息。
二、被告抗辯：
(一)原告於本件訴訟主張之原因事實，皆不足以作為對被告為損
    害賠償請求之論據，被告嚴正否認原告所為之各項不實指控
    ，原告應自行舉證以實其說，本件被告並無任何違法行為，
    當然不應負任何損害賠償責任，尤有甚者，本件原告所主張
    之原因事實似皆發生於106年間日期間，則即使確實有何構
    成侵權行為之疑慮（被告否認之），原告早已因2年時效之
    經過而消滅，故原告於本件之主張確無可採。
(二)原告前曾執同一原因事實於臺灣新北地方法院提起30件以上
    之民事訴訟，其中臺灣新北地方法院110年度訴字笫229號、
    第53號民事判決，皆已判決原告之訴無理由，而足以證明原
    告確有濫訴之嫌，本案實應由鈞院迅將其訴予以駁回，並無
    進行實質審理之必要。
(三)原告主張輔仁大學性別平等委員組之不法，未依法組成調查
    認定小組，恐怖調查、錄音錄影不法、洩漏秘密、性平會明
    知根本沒有性騷擾、加重誣陷，登載不實、移送不法、加速
    誣陷、枉失輔大、台師大教職，應於損害賠償云云，均與被
    告無涉，原告亦未提出任何證據，更屬無稽。被告於106年1
    月間、3月間皆有合法系爭教評會議，原告主張並無理由，
    況原告有身敗名裂之結果，應為其個人言行舉止有關，與被
    告及系爭教評會無涉。
(四)聲明：原告之訴駁回。   
三、本院判斷如下：
(一)按因侵權行為所生之損害賠償請求權，自請求權人知有損害
    及賠償義務人時起，2年間不行使而消滅，自有侵權行為時
    起，逾10年者亦同；消滅時效，自請求權可行使時起算；消
    滅時效，因左列事由而中斷：一、請求。二、承認。三、起
    訴。左列事項，與起訴有同一效力：一、依督促程序，聲請
    發支付命令。二、聲請調解或提付仲裁。三、申報和解債權
    或破產債權。四、告知訴訟。五、開始執行行為或聲請強制
    執行；時效因請求而中斷者，若於請求後6個月內不起訴，
    視為不中斷；時效完成後，債務人得拒絕給付，民法第197
    條第1項、第128條前段、第129條、第130條、第144條第1項
    分別定有明文。
(二)又所謂「請求權可行使時」，係指行使請求權在法律上無障
    礙時而言，請求權人因疾病或其他事實上障礙，不能行使請
    求權者，時效之進行不因此而受影響。權利人主觀上不知已
    可行使權利，為事實上之障礙，非屬法律障礙（最高法院95
    年度第16次民事庭會議決議、31年度決議(一)意旨可資參照
    ）。是關於侵權行為損害賠償請求權之消滅時效，應以請求
    權人實際知悉損害及賠償義務人時起算，請求權人若主觀上
    認其有損害及知悉為損害之人係該賠償義務人時，即已起算
    請求權時效，並不以賠償義務人坦承該侵權行為之事實為必
    要，亦不以知悉賠償義務人因侵權行為所構成之犯罪行為經
    檢察官起訴或法院判決有罪為準（最高法院72年台上字第
    738號判決參照）。另外，當事人主張有利於己之事實者，
    就其事實有舉證之責任，民事訴訟法第277條前段定有明文
    。
(三)經查，本件原告遭解聘過程如下：
  1.106年1月20日，訴外人輔仁大學以輔性平字第1060001459號
    函原告略以：原告被申請調查之校園性平事件第0000000號
    暨0000000號案業已審議完成，經106年1月17日性平會105學
    年度第12次會議決議原告性騷擾情節重大，由性平會議決「
    解聘」，並依教師法第14條第4項規定於原告解聘尚未生效
    前，移請教評會予以「停聘」。
  2.106年1月24日，輔仁大學以輔校人字第1060001710號函報教
    育部略以：原告因涉及性騷擾案件，經學校性平會查證屬實
    ，性騷擾行為情節重大，決議解聘。學校教評會將另依規定
    按程序辦理停聘事宜。
  3.106年3月29日以輔校人字第1060006638號函，先為原告停聘
    處分。
  4.106年6月13日，教育部以臺教人（三）字第1060084102號函
    （即原處分）復輔仁大學，主旨略以：「貴校擬依教師法第
    14條第1項第9款規定解聘教授甲○○一案，同意照辦」等語
    。
  5.106年6月16日，輔仁大學以輔校人字第1060013250號函原告
    略以：原告涉性騷擾行為情節重大，擬依教師法第14條第1
    項第9款規定解聘案，業獲教育部同意，自本函送達原告之
    次日起生效。
  6.106年7月17日，原告不服原處分，提起訴願，經行政院108
    年1月25日院臺訴字第1080162972號訴願決定駁回，原告仍不
    服，循序提起行政訴訟（即台北高等行政法院108年度訴字第
    370號）。
    以上事實，業經本院另案（110年度訴字第53號）及台北高
    等行政法院另案（108年度訴字第370號）認定屬實，並有該
    二案判決書可稽。
(四)由上可知，原告於106年1月間及3月間，即分別知悉輔大性
    平會決議結果為解聘及先予停聘之處分。足認原告於106年1
    月間及3月間收受停聘及解聘處分時，其主觀上已認知有其
    所稱「被告卻沒有依法定程序召開教評會，故意違反法律保
    留、信賴保護、正當法律程序，與性別平等委員會（23人未
    依法調查）共同加速誣陷」等侵權行為事實，並明確知悉其
    認為之侵權行為人即賠償義務人為被告等情。依照前述有關
    時效消滅的說明，原告於106年3月間即得行使其認為存在之
    損害賠償請求權，但原告遲至110年4月23日才提起本件訴訟
    ，有本件民事起訴狀上之本院收狀戳可憑（見本院卷第9頁
    ），故原告對被告之侵權行為損害賠償請求權顯已罹於2年
    時效而消滅。從而，被告為時效抗辯並拒絕賠償，應屬有據
    。
(五)原告主張經本院允股調查證人，始知悉被告為教評會委員云
    云，然查，揆之前開認定經過，早在106年3月間早已知悉其
    受有解聘、停聘之處分，並於106年7月17日提起訴願等程序
    ，焉有可能遲至本院允股調查證據後，始知悉被告為侵權行
    為人?原告前開主張並未舉證以實其說，難謂可採。
(六)又原告另對輔仁大學人事室人員鄧宜欣，以鄧宜欣於106年1
    月24日故意以雙掛號信恐嚇原告「已報請教育部解聘」，又
    於106年3月29日登載不實，欺騙並恐嚇原告「教育部已核准
    停聘」，故意不通知原告「申復」等事實，提出侵權行為訴
    訟事件，業經本院以請求權時效消滅為由，駁回原告之訴，
    經原告提出上訴後，再經台灣高等法院駁回其上訴確定，有
    台灣高等法院110年度上字第677號判決可按，原告主張其停
    聘、解聘遭受不法侵害為由，提起損害賠償之訴，已經逾2
    年之請求權時效，應可認定。
(七)原告請求侵權行為損害賠償之訴，既已逾2年之請求權時效
    ，原告主張就侵權行為是否成立一節，自無再行審酌之必要
    。
四、綜上所述，原告依民法第18條、第184條、第195條為規定，
    請求被告給付原告99,000元及自起訴狀送達翌日起至清償日
    止，按年息百分之5計算利息，為無理由，應予駁回。
五、本件判決之基礎已臻明確，兩造其餘之攻擊防禦方法、未經
    援用之證據及聲請調查之證據，經本院斟酌後，認均不足以
    影響本判決之結果，不逐一詳予論駁，併此敘明。民事起訴
    狀、民事補正狀聲請調查之證據，調查原告遭解聘或停聘過
    程是否適法一節，即無調查之必要，亦併敘明。
六、本件係小額訴訟事件，應依民事訴訟法第436條之19第1項、
    第78條規定，確定本件訴訟費用為1,000元，由被告負擔。
中    華    民    國  110    年    9    月    28    日
                    勞動法庭    法  官  徐玉玲
以上正本係照原本作成
如不服本判決，應於送達後20日內，向本院提出上訴狀，並表明
上訴理由（上訴理由應表明一、原判決所違背之法令及具體內容
。二、依訴訟資料可認為原判決有違背法令之具體事實。），如
於本判決宣示後送達前提起上訴者，應於判決送達後20日內補提
上訴理由書（須附繕本），如未於上訴後20日內補提合法上訴理
由書，法院得逕以裁定駁回上訴。如委任律師提起上訴者，應一
併繳納上訴審裁判費。
中    華    民    國  110    年    9    月    28    日
                                書記官  黃奎彰